【裁判字號】    97,審易,160
【裁判日期】    970331
【裁判案由】    竊盜
【裁判全文】
臺灣高雄地方法院刑事判決             97年度審易字第160號
公  訴  人  臺灣高雄地方法院檢察署檢察官
被      告  甲○○
上列被告因竊盜案件，經檢察官提起公訴（97年度偵字第4338號
），本院改依簡式審判程序審理，判決如下：
    主  文
甲○○犯踰越安全設備竊盜罪，累犯，處有期徒刑玖月。
    事實及理由
一、按本件被告甲○○所犯係死刑、無期徒刑、最輕本刑為3 年
    以上有期徒刑以外之罪，其於準備程序就被訴事實為有罪之
    陳述，經本院告知簡式審判程序之旨，並聽取其與公訴人意
    見後，認無不得或不宜改依簡式審判程序進行之處，爰依刑
    事訴訟法第273 條之1 第1 項，裁定本件改行簡式審判程序
    ，合先敘明。
二、本件犯罪事實及證據，除犯罪事實「甫於95年6 月28日執行
    完畢」更正為「甫於95年5 月4 日執行完畢」；「以穿越該
    處設置之鐵欄杆閘門間縫隙等方式，加以侵入」更正為「穿
    越該處用以防閑而設之鐵欄杆，進入該無人在內之鐵工廠」
    ，證據部分補充「被告於本院審理中之自白」外，餘均引用
    檢察官起訴書之記載，如附件。
三、按刑法第321 條第1 項第2 款所謂「越」，係指踰越或超越
    而言，祇要踰越或超越門扇、牆垣、安全設備之行為，使之
    喪失防閑作用，即該當於前揭規定之要件。查上開鐵工廠之
    鐵欄杆，依社會通常觀念，足認為係用以防閑而設之安全設
    備，是核被告所為，係犯刑法第321 條第1 項第2 款之踰越
    安全設備竊盜罪。被告有起訴書所載之前科紀錄乙情，有臺
    灣高等法院被告前案紀錄表在卷可稽，其受有期徒刑執行完
    畢，5 年內故意再犯本件最重本刑為有期徒刑以上之罪，為
    累犯，應依刑法第47條第1 項規定加重其刑。爰審酌被告為
    貪圖不法利益，竟以前開方式竊取他人財物，所為實無足取
    ，然念其犯後坦承犯行，態度良好，復參以其所竊得上開物
    品之價值、先前因竊盜案件經論罪科刑之次數等一切情狀，
    量處如主文所示之刑，以示懲儆。
據上論斷，應依刑事訴訟法第273 條之1 第1 項、第299 條第1
項前段、第310 條之2 、第454 條第2 項，刑法第321 條第1 項
第2 款、第47條第1 項，判決如主文。
本案經檢察官鄭益雄到庭執行職務。
中    華    民    國    97    年    3     月    31    日
                  刑事第七庭    法  官  陳君杰
以上正本證明與原本無異。
如不服本判決，應於判決送達後10日內，向本院提出上訴狀。
中    華    民    國    97    年    3     月    31    日
                                書記官  李承悌
附錄本案論罪科刑法條：
刑法第321條
犯竊盜罪而有左列情形之一者，處6 月以上、5 年以下有期徒刑
：
一  於夜間侵入住宅或有人居住之建築物、船艦或隱匿其內而犯
    之者。
二  毀越門扇、牆垣或其他安全設備而犯之者。
三  攜帶兇器而犯之者。
四  結夥三人以上而犯之者。
五  乘火災、水災或其他災害之際而犯之者。
六  在車站或埠頭而犯之者。
前項之未遂犯罰之。
附件：
臺灣高雄地方法院檢察署檢察官起訴書
                                      97年度偵字第4338號
    被      告  甲○○  男  29歲（民國○○年○月○○日生）
                        身分證統一編號：Ｚ000000000號
                        住高雄市三民區○○○路533巷31號
上列被告因竊盜案件，業經查終結，認應提起公訴，茲將犯罪事
實及證據並所犯法條分敘如下：
        犯  罪  事  實
一、甲○○前於民國94年間，因加重竊盜案件，經臺灣高雄地方
    法院以94年度易字第258號判處有期徒刑7月確定，甫於95年
    6 月28日執行完畢。詎仍不知悔改，復意圖為自己不法之所
    有，於97年1月30日3時30分許，前往丙○○所經營，址設高
    雄市○○區○○路 274號之「群堡五金有限公司」鐵工廠，
    以穿越該處設置之鐵欄杆閘門間縫隙等方式，加以侵入，竊
    得丙○○所有鋼筋鐵板10塊（長58公分、寬4公分，計4塊；
    長34公分、寬4公分，計6塊；共重約 120公斤；下稱被竊之
    物），並置於所騎乘車牌號碼 YFZ-707號重型機車腳踏板上
    離去。嗣於同日 6時許，持往資源回收廠變賣途中，在高雄
    市○○區○○街 199巷口處為警查獲，並當場扣得上開被竊
    之物。
二、案經高雄市政府警察局左營分局報告偵辦。
        證  據  並  所  犯  法  條
一、證據名稱暨待證事實：
  ┌──┬───────────┬───────────┐
  │編號│    證  據  名  稱    │    待  證  事  實    │
  ├──┼───────────┼───────────┤
  │ 一 │被告甲○○於警詢時及本│全部犯罪事實。        │
  │    │署偵查中的自白。      │                      │
  ├──┼───────────┼───────────┤
  │ 二 │證人即「群堡五金有限公│於前揭時地遭竊，及被竊│
  │    │司」負責人丙○○於警詢│財物損失狀況等事實。  │
  │    │時的證述。            │                      │
  ├──┼───────────┼───────────┤
  │ 三 │（一）承辦員警之職務報│查獲經過及遭竊現場蒐證│
  │    │      告。            │狀況等事實。          │
  │    │（二）蒐證照片4張。   │                      │
  ├──┼───────────┼───────────┤
  │ 四 │（一）高雄市政府警察局│全部犯罪事實。        │
  │    │      左營分局搜索、扣│                      │
  │    │      押筆錄。        │                      │
  │    │（二）高雄市政府警察局│                      │
  │    │      左營分局扣押物品│                      │
  │    │      收據／無應扣押之│                      │
  │    │      物證明書。      │                      │
  │    │（三）高雄市政府警察局│                      │
  │    │      左營分局扣押物品│                      │
  │    │      目錄表。        │                      │
  │    │（四）贓物認領保管單。│                      │
  │    │（五）蒐證照片8張。   │                      │
  ├──┼───────────┼───────────┤
  │ 五 │（一）法務部被告全國刑│被告受有期徒刑之執行完│
  │    │      案資料查註表。  │畢， 5年以內故意再犯本│
  │    │（二）法務部被告完整矯│件有期徒刑以上之罪，為│
  │    │      正簡表。        │累犯等事實。          │
  └──┴───────────┴───────────┘
二、所犯法條：
    核被告甲○○所為，係犯刑法第 321條第1項第2款加重竊盜
    罪嫌。又被告曾受有期徒刑執行完畢，於 5年內故意再犯本
    件有期徒刑以上之罪，此有法務部被告全國刑案資料查註表
    在卷可參，為累犯，請依刑法第47條第1項規定加重其刑。
三、依刑事訴訟法第251條第1項提起公訴。
    此    致
臺灣高雄地方法院
中    華    民    國    97    年     2    月    17    日
                              檢察官  乙○○
上正本證明與原本無異
中    華    民    國    97    年    2     月    21    日
                              書記官  傅桂秋


司法院資訊處製作；財團法人民間司法改革基金會備份。
